臺灣新竹地方法院刑事宣示判決筆錄
111年度易字第283號
111年度易字第323號
公  訴  人  臺灣新竹地方檢察署檢察官
被      告  黃立瑋




指定辯護人  本院公設辯護人林建和                     
被      告  陳金川




            陳昱豪




上列被告等因竊盜案件，經檢察官提起公訴（110年度偵字第807
9號、111年度偵字第345號）後，聲請改依協商程序而為判決，
本院於中華民國111年6月16日上午9時30分，在本院刑事第八法
庭宣示判決，出席職員如下：
                                          法  官  江宜穎
                                  書記官  蕭妙如
                                  通  譯  黃雅婷
法官起立朗讀判決主文、犯罪事實要旨、處罰條文、附記事項及
告以上訴限制、期間並提出上訴狀之法院，且諭知記載其內容：
一、主　文：
　　甲○○犯刑法第三百二十一條第一項第三款、第四款之竊盜罪
    ，處有期徒刑陸月，併科罰金新臺幣參萬元，徒刑如易科罰
    金，罰金如易服勞役，均以新臺幣壹仟元折算壹日。未扣案
    之犯罪所得即車牌號碼00-0000號車牌貳面，應與丙○○、乙○○共同沒收之，於全部或一部不能沒收或不宜執行沒收時，
    共同追徵其價額。
　　丙○○犯刑法第三百二十一條第一項第三款、第四款之竊盜罪
    ，累犯，處有期徒刑陸月，併科罰金新臺幣參萬元，徒刑如
    易科罰金，罰金如易服勞役，均以新臺幣壹仟元折算壹日。
    未扣案之犯罪所得即車牌號碼00-0000號車牌貳面，應與甲○○、乙○○共同沒收之，於全部或一部不能沒收或不宜執行沒
    收時，共同追徵其價額。又共同犯竊盜罪，累犯，處有期徒
    刑肆月，如易科罰金，以新臺幣壹仟元折算壹日。未扣案之
    犯罪所得即冷氣機壹臺，應與乙○○共同沒收之，於全部或一
    部不能沒收或不宜執行沒收時，共同追徵其價額。主刑有期
    徒刑部分應執行有期徒刑捌月，如易科罰金，以新臺幣壹仟
    元折算壹日。
　　乙○○犯刑法第三百二十一條第一項第三款、第四款之竊盜罪
    ，累犯，處有期徒刑陸月，併科罰金新臺幣參萬元，徒刑如
    易科罰金，罰金如易服勞役，均以新臺幣壹仟元折算壹日。
    未扣案之犯罪所得即車牌號碼00-0000號車牌貳面，應與丙○○、甲○○共同沒收之，於全部或一部不能沒收或不宜執行沒
    收時，共同追徵其價額。又共同犯竊盜罪，累犯，處有期徒
    刑肆月，如易科罰金，以新臺幣壹仟元折算壹日。未扣案之
    犯罪所得即冷氣機壹臺，應與丙○○共同沒收之，於全部或一
    部不能沒收或不宜執行沒收時，共同追徵其價額。主刑有期
    徒刑部分應執行有期徒刑捌月，如易科罰金，以新臺幣壹仟
    元折算壹日。
二、犯罪事實要旨：
　㈠甲○○、丙○○與乙○○共同意圖為自己不法之所有，基於竊盜之
    犯意聯絡，於民國110年4月30日16時許，駕駛車牌號碼000-
    0000號租賃小客車（承租人：陳婷）至新竹市東大路2段樹
    林頭停車場後方空地，趁林崇賢所有之車牌號碼00-0000號
    自用小客車無人看守之際，持客觀上足對人之生命、身體、
    安全構成威脅，具有危險性、長約10公分之金屬製扳手（未
    扣案），竊取車牌號碼00-0000號車牌兩面，得手後駕駛上
    開租賃小客車至址設新竹市○○路00號之自助洗車場，將上開
    兩面竊來之車牌號碼00-0000號車牌換裝在上開租用自小客
    車上使用。嗣經甲○○發覺其上開車牌兩面遭竊，報警處理，
    始循線查獲上情。
　㈡丙○○、乙○○共同意圖為自己不法之所有，基於竊盜之犯意聯
    絡，於110年5月19日4時55分許，共同騎乘車牌號碼000-000
    0號機車（車主劉恩潔），前往陳秀莉位於新竹市○區○○路00
    0巷0弄0號住處前，見陳秀莉放置於家門口之冷氣機1臺（價
    額新臺幣3萬元）無人看守之際，乃徒手竊取上開冷氣機，
    得手後將上開贓物用機車載運離去。　
三、處罰條文：
　　刑法第321條第1項第3款、第4款、同法第320條第1項。
四、附記事項：
　㈠被告丙○○①前於104年間因竊盜、贓物等案件，經本院以105年
    度易字第369號判決各判處有期徒刑4月（2罪）、3月，並定
    應執行有期徒刑9月確定；②於105年間因竊盜案件，經本院
    以105年度易字第726號判決各判處有期徒刑7月（3罪），並
    定應執行有期徒刑1年3月確定；③於105年間因違反毒品危害
    防制條例案件，經本院以106年度訴字第19號判決判處有期
    徒刑6月確定；嗣上開案件所宣告之各刑，經本院以106年度
    聲字第1551號裁定定其應執行刑為有期徒刑2年5月確定，並
    與被告丙○○所犯公共危險、竊盜、妨害公務、妨害性自主等
    案件、經本院106年度聲字第1529號確定裁定所定之應執行
    有期徒刑2年2月接續執行，於109年3月31日縮短刑期假釋出
    監，所餘刑期付保護管束，於109年9月7日保護管束期滿未
    經撤銷視為執行完畢；被告乙○○前於100年間因違反毒品危
    害防制條例等案件，經本院以100年度訴字第353號判決各判
    處有期徒刑3年10月(共32罪)、有期徒刑8月(共2罪)，應執
    行有期徒刑7年6月確定，於105年1月30日縮短刑期假釋出監
    ，所餘刑期付保護管束，於108年2月5日保護管束期滿未經
    撤銷視為執行完畢等情，此有其等之臺灣高等法院被告前案
    紀錄表1份（見易323號卷第293頁至第324頁、第325頁至第3
    66頁）附卷憑參，其等於5年以內故意再犯本案各該有期徒
    刑以上之罪，均屬刑法第47條第1項規定之累犯，公訴人乃
    參酌司法院大法官釋字第775號解釋意旨，而與被告丙○○、
    乙○○、辯護人說明後，其等達成如主文欄所示之協商合意。
　㈡按犯罪所得，屬於犯罪行為人者，沒收之；前2項之沒收，於
    全部或一部不能沒收或不宜執行沒收時，追徵其價額，刑法
    第38條之1第1項前段、第3項分別定有明文。而前揭第1項前
    段犯罪所得沒收之規定，係以「屬於犯罪行為人者」，為沒
    收要件。則於數人共同犯罪時，因共同正犯皆為犯罪行為人
    ，所得屬全體共同正犯，本亦應對各共同正犯諭知沒收。然
    因犯罪所得之沒收，在於避免被告因犯罪而坐享利得，基於
    有所得始有沒收之公平原則，如犯罪所得已經分配，自應僅
    就各共同正犯分得部分，各別諭知沒收。如尚未分配或無法
    分配時，該犯罪所得既屬於犯罪行為人，仍應對各共同正犯
    諭知沒收。查被告甲○○、丙○○與乙○○於前揭各該時地，分別
    共同竊取上開車牌號碼00-0000號車牌2面、冷氣機1臺得手
    ，已經認定如前，而該等車牌、冷氣機之去向，被告乙○○於
    本院準備程序中供稱：後來車牌去哪裡，我不清楚；冷氣機
    我賣掉了，但賣多少錢忘記了，錢我跟被告丙○○不是對分，
    就是一起買東西花掉了等語（見易323號卷第237頁），被告
    甲○○、丙○○對此亦分別為相同之供述（見易323號卷第237頁
    ），是自難認定該等車牌終係由何人獲得分配，亦無從獲悉
    上開冷氣機變賣後，被告乙○○、丙○○得款多少，而無法逕以
    變賣之價款認定本案被告丙○○、乙○○此部分之犯罪所得，當
    仍應以「原物」即車牌號碼00-0000號車牌2面、冷氣機1臺
    認定本案被告等之犯罪所得；惟衡以上開車牌號碼00-0000
    號車牌2面、冷氣機1臺客觀上並不可分，亦應認該等犯罪所
    得尚未分配，仍為被告甲○○、丙○○與乙○○，或被告丙○○、乙○○共有各該犯罪所得之事實上處分權，公訴人並考量其等均
    無刑法第38條之2第2項得不予宣告沒收之情形，乃與其等分
    別達成依法宣告沒收、追徵之協商合意，本院自應在各該被
    告各該有關犯行之主文項下，依前揭刑法之沒收規定，併同
    宣告共同沒收之，並於全部或一部不能沒收或不宜執行沒收
    時，共同追徵其價額。
五、協商判決除有刑事訴訟法第455條之4第1項第1款於本訊問程
    序終結前，被告撤銷協商合意或檢察官撤回協商聲請者；第
    2款被告協商之意思非出於自由意志者；第4款被告所犯之罪
    非第455條之2第1項所定得以協商判決者；第6款被告有其他
    較重之裁判上一罪之犯罪事實者；第7款法院認應諭知免刑
    或免訴、不受理者情形之一，及違反同條第2項「法院應於
    協商合意範圍內為判決；法院為協商判決所科之刑，以宣告
    緩刑或2年以下有期徒刑、拘役或罰金為限」之規定者外，
    檢察官與被告均不得上訴。
六、如有前項得上訴之情形，得自收受宣示判決筆錄送達之日起
    20日內，向本院提出上訴書狀，上訴於第二審法院。
本案經檢察官許大偉提起公訴，檢察官劉正祥到庭執行職務。　
中　　華　　民　　國　　111 　年　　6 　　月　　16　　日
                  刑事第二庭    書  記  官  蕭妙如
                                法      官  江宜穎
以上正本證明與原本無異。
中　　華　　民　　國　　111 　年　　6 　　月　　16　　日
                                書  記  官  蕭妙如
附錄本案論罪科刑法條：
刑法第321條第1項第3款
犯前條第1項、第2項之罪而有下列情形之一者，處6月以上5年以
下有期徒刑，得併科50萬元以下罰金：
三、攜帶兇器而犯之。 
四、結夥三人以上而犯之。 
　　
刑法第320條第1項
意圖為自己或第三人不法之所有，而竊取他人之動產者，為竊盜
罪，處5年以下有期徒刑、拘役或50萬元以下罰金。